【裁判字號】    98,易,558
【裁判日期】    981223
【裁判案由】    違反家庭暴力防治法等
【裁判全文】
臺灣宜蘭地方法院刑事判決               98年度易字第558號
公  訴  人  臺灣宜蘭地方法院檢察署檢察官
被      告  乙○○
上列被告因違反家庭暴力防治法等案件，經檢察官提起公訴（98
年度偵字第4441號），被告於準備程序中，就被訴事實為有罪之
陳述，經本院告以簡式審判之旨，並聽取當事人之意見後，經本
院合議庭裁定由受命法官獨任行簡式審判程序，爰不經通常程序
判決如下：
    主  文
乙○○犯違反保護令罪，累犯，處有期徒刑捌月。
    犯罪事實
一、乙○○前因違反家庭暴力防治法案件，經臺灣宜蘭地方法院
    於民國96年8月6日以96年度宜簡字第216號判處有期徒刑5月
    。復於97年3月27日、97年1月14日分別因違反家庭暴力防治
    法案件，判處有期徒刑5月、6月確定，並定應執行有期徒刑
    10月確定，並於98年1月22日縮刑期滿執行完畢出監。
二、乙○○係甲○○之子，二人間具有家庭暴力防治法第3條第3
    款所定之家庭成員關係。又乙○○前曾因對其父楊阿添、甲
    ○○實施不法侵害行為，於98年5月10日經臺灣宜蘭地方法
    院依家庭暴力防治法第14條第1項第1、2、3、4款之規定核
    發有效期間為1年、內容為乙○○不得對楊阿添、甲○○實
    施身體或精神上不法侵害之行為；不得對於楊阿添、甲○○
    為騷擾之聯絡行為；應在98年5月25日以前遷出宜蘭縣礁溪
    鄉○○路29之1號住所；自98年5月26日起應遠離前項場所至
    少100公尺之民事通常保護令。而上開保護令生效後，乙○
    ○除了未遷出並遠離上開處所外，尚因對其父楊阿添之騷擾
    行為，為警於98年9月22日逮捕（涉嫌違反保護令部分由本
    院另案審結），經移送檢察官後，檢察官復依家庭暴力防治
    法附上開保護令內容之條件命楊智威遵守，而將楊智威釋回
    。詎乙○○明知臺灣宜蘭地方法院已依法核發前開民事通常
    保護令，竟在檢察官於98年9月22日將之釋回後，另行基於
    違反該保護令之犯意，除未遷出宜蘭縣礁溪鄉○○路29之1
    號住所，亦未遠離前開處所至少100公尺，復返回上開處所
    居住；迄98年10月26日上午11時30分許，在上開處所，持家
    中菜刀及米酒瓶恫嚇甲○○，要甲○○交付新臺幣（下同）
    50元供其修理機車，甲○○不得已向鄰居商借200元交給乙
    ○○，乙○○取得該200元後要求甲○○持其中100元而將機
    車送修，並見甲○○並無立即將機車送修之動作，即向甲○
    ○恫稱「妳不牽機車去修理就騎車撞妳」等語，使甲○○心
    生畏懼，致生危害於安全，而對甲○○為精神上之不法侵害
    以及騷擾行為，而已違反上開臺灣宜蘭地方法院核發民事通
    常保護令之裁定內容。嗣經甲○○報警處理，經警於同日下
    午5時30分許，在上開處所房間內查獲乙○○而知上情。
三、案經宜蘭縣政府警察局礁溪分局報告臺灣宜蘭地方法院檢察
    署檢察官偵查起訴。
    理  由
一、上揭事實，業據被告乙○○於本院審理時坦言在卷，核與被
    害人甲○○指述被告違反保護令之情節大致相符，並有本院
    98年度家護字76號民事通常保護令、本院送達證書、宜蘭縣
    政府警察局礁溪分局98年11月2日警礁偵字第0984012810號
    函附保護令執行紀錄紀錄表與本案現場照片可按。是足信被
    告前述自白與事實相符，而可採信。是被告上開犯行明確，
    應依法論科。
二、核被告所為係犯家庭暴力防治法第61條第1、2、3、4款之違
    反保護令罪、刑法第305條恐嚇危害安全罪。又被告係於98
    年9月22日經檢察官釋回後，再返回上開住處等情，此有臺
    灣宜蘭地方法院檢察署98年度家令字第4號檢察官命令可憑
    ，是被告再違反上述保護令關於遷出以及遠離令部分，應屬
    另行起意，而非與98年9月22日以前違反遷出、遠離令部分
    為同一案件，是本院自得就此部分為審理，一併敘明。被告
    於98年9月22日經檢察官釋回後違反上開遷出以及遠離令部
    分，應屬犯罪行為之繼續，而為實質上一罪。又被告違反保
    護令罪之犯行，雖或同時違反禁止對被害人為精神上不法之
    侵害、騷擾行為之保護令及遷出並遠離被害人住居所之保護
    令，惟因其係基於同一實施家庭暴力之犯意而為，且所違反
    者為同一保護令上所禁止之數款行為，則被告所犯乃屬單純
    一罪，即僅論以一違反保護令罪。並與上開恐嚇危害安全罪
    ，為想像競合犯，而應從一重違反保護令罪處斷。另被告有
    前述犯罪前科與執行情形，此有臺灣高等法院被告前案紀錄
    表可查，是被告於有期徒刑執行完畢5年內，再犯有期徒刑
    以上之本罪，為累犯，應依法加重其刑。爰審酌被告犯罪之
    動機、目的、手段、多次違反保護令並經法院判刑仍不知悔
    改、被告與被害人間係母子關係、造成被害人身心之損害與
    犯罪後坦承犯行，並承諾絕不再犯之犯後態度良好等一切情
    狀，量處如主文所示之刑。
據上論斷，應依刑事訴訟法第299條第1項前段、家庭暴力防治法
第61條第1項第1、2、3、4款、刑法第11條前段、第305條、第55
條、第47條第1項、刑法施行法第1條之1，判決如主文。
本案經檢察官劉憲英到庭執行職務
中    華    民    國    98    年    12    月    23    日
                  刑事第四庭法  官  蔡仁昭
以上正本證明與原本無異。
如不服本判決應於收受送達後十日內向本院提出上訴書狀，並應
敘述具體理由；其未敘述上述理由者，應於上訴期間屆滿後二十
日內向本院補提理由書(均須按他造當事人之人數附繕本)「切勿
逕送上級法院」。
                            書記官  陳建宇
中    華    民    國    98    年    12    月    23    日
附錄本案論罪科刑法條：
家庭暴力防治法第61條
違反法院依第14條第1項、第16條第3項所為之下列裁定者，為本
法所稱違反保護令罪，處3年以下有期徒刑、拘役或科或併科新
臺幣10萬元以下罰金：
一、禁止實施家庭暴力。
二、禁止騷擾、接觸、跟蹤、通話、通信或其他非必要之聯絡行
    為。
三、遷出住居所。
四、遠離住居所、工作場所、學校或其他特定場所。
五、完成加害人處遇計畫。


司法院資訊處製作；財團法人民間司法改革基金會備份。
